【裁判字號】    96,訴,4714
【裁判日期】    970103
【裁判案由】    毒品危害防制條例
【裁判全文】
臺灣高雄地方法院刑事判決              96年度訴字第4714號
公  訴  人  臺灣高雄地方法院檢察署檢察官
被      告  甲○○
上列被告因毒品危害防制條例案件，經檢察官提起公訴（96年度
毒偵字第8762號），嗣因被告就被訴事實為有罪之陳述，經本院
合議庭裁定由受命法官獨任依簡式審判程序審理，本院判決如下
：
    主  文
甲○○施用第一級毒品，處有期徒刑捌月。扣案之第一級毒品海
洛因壹小包（驗前淨重零點貳玖公克，驗後淨重零點貳貳伍公
克，另含包裝袋）、海洛因殘渣袋壹個（袋內海洛因粉末於檢驗
後用罄）、摻有海洛因已吸食之香煙壹支、含有海洛因成份之分
裝勺貳支，均沒收銷燬之；又施用第二級毒品，處有期徒刑月
。扣案之安非他命吸食器壹組，沒收銷燬之。應執行有期徒刑拾
月。扣案之第一級毒品海洛因壹小包（驗前淨重零點貳玖公克
，驗後淨重零點貳貳伍公克，另含包裝袋）、海洛因殘渣袋壹個
（原袋內海洛因成份於檢驗後用罄）、摻有海洛因已吸食之香煙
壹支、含有海洛因成份之分裝勺貳支、安非他命吸食器壹組，均
沒收銷燬之。
    事  實
一、甲○○前因施用毒品案件，經法院裁定送觀察、勒戒後，認
    無繼續施用毒品之傾向，於民國94年11月22日釋放出所。再
    於96年間因施用毒品案件，經本院分別以95年度訴字第4528
    號、96年度簡字第3424號判處有期徒刑7 月、5 月（原判決
    處3 月、3 月，合併定應執行刑為5 月）確定（不構成累犯
    ）。詎甲○○仍不知悔改並戒除毒癮，於前開觀察、勒戒執
    行完畢5 年內，分別出於施用第一、二級毒品海洛因、甲基
    安非他命之犯意，於96年8 月21日下午7 時30分許，在其位
    於高雄縣大寮鄉○○村○○路47號住所內，以將海洛因粉末
    摻入香菸吸食之方式施用第一級毒品海洛因1 次；另於96年
    8 月22日下午10時許，於上揭住所內，將甲基安非他命置於
    自製吸食器內，用火燒烤以吸食煙霧之方式施用第二級毒品
    甲基安非他命1 次。嗣於22日中午12時許，在其住處內為警
    持搜索票搜獲，當場扣得第一級毒品海洛因1 小包（驗前淨
    重0.239 公克，驗後淨重0.225 公克）、海洛因殘渣袋1 個
    （袋內海洛因殘渣於檢驗後已用罄）、安非他命吸食器1 組
    、含有海洛因成份之分裝杓2 支（橘色、綠色吸管各1 支）
    及摻有海洛因（起訴書誤繕為安非他命）已吸食香菸1 支等
    物，後經其同意採尿送驗後，檢驗結果則呈甲基安非他命陽
    性反應、嗎啡陽性反應，始悉上情。
二、案經海巡署南部地區巡防局岸巡六二大隊報告臺灣高雄地方
    法院檢察署檢察官偵查起訴。
    理  由
一、本件被告甲○○所犯為死刑、無期徒刑或最輕本刑為3 年以
    上有期徒刑以外之罪，其於準備程序中就被訴事實為有罪之
    陳述，經法官告知簡式審判程序之旨，並聽取公訴人及被告
    之意見後，依刑事訴訟法第273 條之1 第1 項規定，裁定由
    受命法官獨任進行簡式審判程序，合先敘明。
二、上揭施用毒品之事實，已據被告甲○○於本院審理中坦承不
    諱，且其於於查獲時為警所採驗之尿液，經送往高雄市立凱
    旋醫院以GC /MS方法（氣相層析/ 質譜儀法）檢驗，結果確
    呈第一級毒品海洛因代謝後嗎啡及第二級毒品甲基安非他命
    之陽性反應，此有該醫院96年9 月10日濫用藥物尿液檢驗報
    告、尿液送驗代號與真實姓名對照表（代號0000000） 各1
    紙附卷可稽（見偵卷第14頁、警卷第29頁），而海洛因施用
    入人體後，水解還原成嗎啡，再循嗎啡之代謝方式排出體外
    ，已據行政院衛生署藥物食品檢驗局（73）藥檢壹字第3022
    1 號函說明綦詳，是以被告所施用之毒品應屬海洛因無訛；
    另扣案之白色粉末1 小包（驗前淨重0.239 公克，驗後淨重
    0.225 公克）、殘渣袋1 個（袋內白色粉末於檢驗後已用罄
    ）、已吸食之香煙1 支、分裝勺2 支（橘色、綠色吸管各1
    支），經送鑑定結果，均確含第一級毒品海洛因成分，此有
    高雄市立凱旋醫院96年9 月10日高市凱醫驗字第4909號濫用
    藥物成品檢驗鑑定書、高雄醫學大學附設中和紀念醫院96年
    11月27日編號0000-000號、0000-000號、0000-0 00 號檢驗
    報告附卷可參（見本院卷第29頁、第38頁、第39頁、第41頁
    ），又扣案吸食器1 組，亦經送驗結果，確含甲基安非他命
    成份，此亦有高雄醫學大學附設中和紀念醫院96年11月27日
    編號0000-0 00 號檢驗報告在卷可考（見本院卷第40頁），
    足認被告上開自白確與事實相符，洵堪採為論罪科刑之依據
    。又被告曾受如事實欄所載之觀察、勒戒處分執行完畢之事
    實，有本院院內索引卡紀錄表報表、臺灣高等法院被告前案
    紀錄表各1 份在卷可稽（見本院卷第4 頁至第9 頁），被告
    於觀察勒戒執行完畢釋放後，5 年內再為本件施用毒品犯行
    ，自應依法論罪科刑。是以本件事證明確，被告犯行堪以認
    定。
三、按海洛因、甲基安非他命分別係毒品危害防制條例第2 條第
    2 項第1 、2 款所稱之第一、二級毒品，是被告分別施用海
    洛因、甲基安非他命之行為，係犯該條例第10條第1 項之施
    用第一級毒品罪，及同條第2 項之施用第二級毒品罪。被告
    持有第一、二級毒品，嗣進而施用之，持有之低度行為應為
    施用之高度行為所吸收，均不另論罪。又被告上開所犯施用
    第一級毒品罪、施用第二級毒品罪，犯意各別，行為互殊，
    觸犯構成要件不同，應予分論併罰。爰審酌被告前已因施用
    毒品案件經觀察、勒戒，本應徹底戒除毒癮，不料其竟仍繼
    續施用毒品，已如上述，顯見其並無戒除毒害之決心，本不
    宜寬貸，惟念其犯後坦承犯行，且施用毒品乃自戕一己之身
    體健康，具有病患性人格之特質，行為本身對社會所造成之
    危害並非直接、鉅大，並考量施用毒品之次數、期間長短，
    並綜合考量被告係高中畢業、職業農、家境免持（見警卷教
    育程度欄、職業欄及家庭經濟狀況欄之記載），及其上開犯
    罪情節等相關情狀，分別量處如主文所示之刑，並定其應執
    行之刑，以資懲儆。
四、沒收部分：
    末按查獲之第一、二級毒品及專供製造或施用第一、二級毒
    品之器具，不問屬於犯人與否，均沒收銷燬之，毒品危害防
    制條例第18條第1 項前段定有明文。查扣案之白色粉末1 小
    包（驗前淨重0.239 公克，驗後淨重0.225 公克）、殘渣袋
    1 個（袋內白色粉末於檢驗後已用罄）、已吸食之香煙1 支
    、分裝勺2 支（橘色、綠色吸管各1 支）及吸食器1 組，經
    鑑定結果確含第一級毒品海洛因及甲基安非他命之成分，業
    如上述，且該包裝袋、殘渣袋、香煙、分裝勺、吸食器等物
    ，因與其內之毒品業已無法析離，應將之同視為第一級、第
    二級毒品，從而不問屬於犯人與否，爰併依上開規定宣告沒
    收銷燬之。而鑑驗所耗損之毒品，既已費失，自無庸宣告沒
    收銷燬，併此敘明。
據上論斷，應依刑事訴訟法第273 條之1 第1 項、第284 條之1
、第299 條第1 項前段，毒品危害防制條例第10條第1 項、第2
項、第18條第1 項前段，刑法第11條、第51條第5 款，判決如主
文。
本案經檢察官乙○○到庭執行職務
中    華    民    國    97    年    1     月    3    日
                  刑事第二庭    法  官  呂明燕
以上正本證明與原本無異。
如不服本判決應於收受本判決後10日內向本院提出上訴書狀，並
應敘述具體理由，如未敘述上訴理由者，應於上訴期間屆滿後20
日內補提理由書狀於本院（均須按他造當事人之人數附繕本）「
切勿逕送上級法院」。
中    華    民    國    97    年    1     月    4     日
                                書記官  陳瓊芳
附錄本判決論罪之法條：
毒品危害防制條例第10條
施用第一級毒品者，處六月以上五年以下有期徒刑。
施用第二級毒品者，處三年以下有期徒刑。


司法院資訊處製作；財團法人民間司法改革基金會備份。
